# 发票金额与付款金额不一致，如何处理

提问人：44846986 时间：2022-02-12 11:54:24
各位老师，我们单位发生员工培训费 12000 元，开票额外需支付 600 元，但是这 600 由员工承担，因此我们实际只支付了 12000 元却收到了 12600 的专票，会计上该如何处理。

回答人：chenyiwei
为何要由员工个人承担开票税款？是否说明此类培训实际上是员工个人的学历学位培训等不应由公司承担费用的情形？
如果是，则 12000 元的培训费视作企业给该员工薪酬的一部分，按职工薪酬准则规定处理； 600 元税款按代收代付处理。